# 资产相关政府补助与相关资产关系

提问人：天津 - 我爱罗 时间：2015-09-06 16:40:17
老师您好： 计学撮要P212结论基础中提到 “在IFRS体系下，《国际会计准则第 20 号——政府补助的会计处理和政府援助的披露》第 24 段对于与资产相关的政府补助允许采用两种列报方法：一种是列报为递延收益，另一种是把政府补助的摊余金额从资产账面价值中减去。两种方法对资产负债表的影响差异在于相关资产账面价值和递延收益余额将发生“同增同减”的变化。如果企业选择采用后一种方法，则所得到的资产账面价值将低于将政府补助列报为递延收益时的资产账面价值。 由于《企业会计准则第 16 号——政府补助》第七条仅规范与资产相关的政府补助的列报，而不涉及资产、负债的计量问题，因此政府补助的不同列报方法不应影响到减值测试。因而，把由与资产相关的政府补助所形成的递延收益的余额从相关资产于同一时点的账面价值中减去，得到相关资产的调整后账面价值，并以该调整后账面价值作为资产减值测试中的账面价值基础，这一做法相对是比较合理的。 ” 没太看懂结论与理论依据有什么关系，是不是可以理解为与资产相关的政府补助实际上是政府无偿给予企业用于资本性支出的款项，再考虑减值和递延所得税的时候应当将递延收益与资产合并考虑，本身该资产企业只支付了部分款项，参照资产确认原则企业实际支付的部分才能够作为资产，只是准则现在要求总额列示所以才需要单独确认递延收益？

回答人：chenyiwei
与资产相关的政府补助实际上可以理解为对资产成本的一个调减项目，由于这部分成本已由政府代为承担，因此对本主体而言这部分成本事实上已经回收，不再面临减值风险。减值测试所要关注的是剩余部分的资产账面价值能否回收的问题。